Cleison Soléck Fogaça

Casado, 33 anos Rua Doutor Francisco de Camargo Penteado nº244 Bairro: Lucila-Tatuí /SP Tel.(s): (14) 991361365 / (15) 996361365

E-mail: Cleison_fogaca@yahoo.com.br

Área de Interesse

Manutenção Industrial

Resumo Profissional

Experiência de 9 (nove) anos no setor de Manutenção Industrial e 6 (seis) anos no setor Engenharia de Desenvolvimento, com atuação em empresas de grande porte, tais como: Celulose e Papel, Indústria Automobilística, Indústria Alimentícia, Petroquímica e Metalúrgica.

Formação Acadêmica

Pós Graduação

2009 – 2010 Gestão de Engenharia de Manutenção
Universidade Paulista, UNIP, Bauru, SP

Graduação

2004 – 2008 Engenharia de Controle e Automação (Mecatrônica)

Universidade Paulista, UNIP, Bauru, SP

Formação Técnica

2002 - 2003 Técnico Mecânica

Escola Técnica Estadual Joaquim Ferreira do Amaral, Jaú-SP

Formação complementar

2005	Programação Básica 5S – SENAC – (Bauru - SP) - 16 horas.
2004	Tecnologia em Rolamentos II – Trevotek - Service – (Lençóis Paulista – SP).
2004	Manutenção em Bombas Centrífugas – KSB – (Várzea Paulista – SP).
2003	Travas, Vedadores, Adesivos e Silicone - THREEBOND - (Lençóis Paulista-SP).
2002	Automação Hidráulica Básica - SENAI - (Lençóis Paulista-SP).
2002	Bombas Centrífugas - Sulzer - (Lençóis Paulista-SP).
2002	Manutenção de Bombas Centrífugas - Goulds/Morris - (Lençóis Paulista-SP).
2000	Dimensionamento de Bombas Centrífugas – SENAI - (Lençóis Paulista-SP).
2000	Montagens e Desmontagens de Rolamentos – SENAI - (Lençóis Paulista – SP).
1993	Noção de Leitura de Desenho Téc. Mecânico – SENAI - (Lençóis Paulista – SP).

Cleison Soléck Fogaça

Casado, 33 anos Rua Doutor Francisco de Camargo Penteado nº244 Bairro: Lucila-Tatuí /SP Tel.(s): (14) 991361365 / (15) 996361365

E-mail: Cleison_fogaca@yahoo.com.br

Experiência Profissional

1. RONTAN Eletro Metalúrgica:

2010/Atual

Atualmente como Coordenador de Suprimentos das áreas: Planejamento de Materiais, Compras e Almoxarifado.

Como Engenheiro de Projetos atuei no desenvolvimento de novos produtos e fornecedores no segmento de implementos rodoviários, dimensionamento de bombas centrifugas, válvulas pneumáticas e tanques embarcados, homologação na (portaria 27 e 190 do DENATRAN), atuando nas normas (RTQ 7C e NR13).

2. ETSCHEID Techno S/A.

2008/2009

Engenheiro de Controle e Automação, desenvolvendo projetos para equipamentos industriais, dos segmentos: Farmacêutico, Cervejaria, Cosmético, Alimentício, qualificações e treinamentos para funcionários.

Na função de Engenheiro Mecânico responsável por projetos de implementos rodoviários tais como: Semi Reboque, Plataforma auto socorro, Caminhões pipa, Baús refrigerados e Carga seca. Atuando no planejamento de compras, orçamentos e produção industrial.

3. KRAFT FOODS BRASIL, Antiga (CADBURY ADAMS)

2005 - 2007

Mecânico de manutenção corretiva e preventiva de máquinas de embalagens, acompanhamento de planejamento de manutenção, fechamento de ordens de serviço e responsável pelo turno de produção, participação no trabalho realizado de melhoria para garantir performance no desempenho das máquinas.

4. LWARCEL CELULOSE E PAPEL LTDA.

2000 - 2005

Mecânico de manutenção, preditiva, preventiva e corretiva, atuação nas áreas: máquina de papel, picador, utilidades, caldeira de recuperação, caldeira de biomassa, branqueamento e lavagem. Supervisão de terceiros nas paradas mensais e geral, por dois (02) anos líder de oficina.

IDIOMAS

Cursando

Inglês